【裁判字號】    95,訴緝,73
【裁判日期】    950914
【裁判案由】    槍砲彈藥刀械管制
【裁判全文】
臺灣板橋地方法院刑事判決              95年度訴緝字第73號
公  訴  人  臺灣板橋地方法院檢察署檢察官
被      告  丙○○
指定辯護人  本院公設辯護人  丁○○
上列被告因違反槍砲彈藥刀械管制案件，經檢察官提起公訴（九
十三年度偵字第一一九四二號），本院判決如下：
    主  文
丙○○無罪。
    理  由
一、本件公訴意旨略以：被告丙○○明知可發射子彈具有殺傷力
    之改造手搶、具有殺傷力之子彈及槍管均係槍砲彈藥刀械管
    制條例所列管之槍枝、彈藥及槍砲主要組成零件，非經主管
    機關許可，不得寄藏，竟基於受託寄藏槍枝、子彈及槍砲主
    要組成零件之犯意，於民國九十三年間某日，在臺北縣三重
    巿仁愛街五十三巷一七六號四樓租屋處內，受真實姓名年籍
    不詳、綽號「九百」之成年男子所託，代為保管可發射子彈
    具殺傷力之仿ＢＥＲＥＴＴＡ廠改造手槍二枝（槍枝管制編
    號分別為0000000000號、0000000000
    號）、仿德吉林改造手槍乙枝（槍枝管制編號000000
    0000號）、土造鋼筆手槍乙枝（槍枝管制編號0000
    000000號）、槍管三枝及具殺傷力之制式子彈乙顆（
    口徑九釐米）、改造子彈十三顆（均加裝六釐米鋼珠），未
    經許可，將之藏置於上址房間內。嗣於九十三年七月二十一
    日晚間九時三十分許，為警在上址查獲，並扣得仿ＢＥＲＡ
    ＴＴＡ廠改造手槍二枝（槍枝管制編號分別為000000
    0000號、0000000000號）、仿德吉林改造手
    槍乙枝（槍枝管制編號0000000000號）、土造鋼
    筆槍乙枝（槍枝管制編號0000000000號）、槍管
    三枝、制式子彈乙顆（口徑九釐米）、改造子彈十三顆（均
    加裝六釐米鋼珠，經採樣四顆試射鑑驗後已失其效能）。因
    認被告涉犯修正前槍砲彈藥刀械管制條例第十一條第四項之
    未經許可寄藏可發射子彈具有殺傷力之手槍罪嫌、同條例第
    十二條第四項之未經許可寄藏子彈罪嫌及同條例第十三條第
    四項之未經許可寄藏槍砲主要組成零件罪嫌等語。
二、公訴人認被告涉有上揭罪嫌，係以被告於偵查中之自白、證
    人甲○○於偵查中之證述、扣案之仿ＢＥＲＥＴＴＡ廠改造
    手槍二枝、仿德吉林改造手槍乙枝、土造鋼筆手槍乙枝、槍
    管三枝、制式子彈乙顆、改造子彈十三顆、內政部警政署刑
    事警察局九十三年七月二十六日刑鑑字第０九三０一五一六
    九二號槍彈鑑定書等資為其論據。
三、按犯罪事實應依證據認定之，無證據不得認定犯罪事實；又
    不能證明被告犯罪者，即應諭知無罪之判決，刑事訴訟法第
    一百五十四條第二項、第三百零一條第一項分別定有明文。
    次按認定不利於被告之事實，須依積極證據，苟積極證據不
    足為不利於被告事實之認定時，即應為有利於被告之認定，
    更不必有何有利之證據。又認定犯罪事實所憑之證據，雖不
    以直接證據為限，間接證據亦包括在內，然而無論直接或間
    接證據，其為訴訟上之證明，須達於通常一般人均不致有所
    懷疑，而得確信其為真實之程度，始得據為有罪之認定，最
    高法院三十年上字第八一六號及七十六年臺上字第四九八六
    號判例意旨可資參照。
四、訊據被告固不否認其上址住處經警起訴前開槍彈及槍枝主要
    組成零件等情，惟矢口否認有何非法寄藏槍彈及槍枝主要組
    成零件等犯行，辯稱：房子是伊承租，但在查獲前一、二個
    星期即借甲○○居住、使用，伊是聽甲○○說槍彈是「九百
    」的等語。經查：
  (一)被告承租位於臺北縣三重巿仁愛街五十三巷一七六號四樓住
    處，於九十三年七月二十一日晚間九時三十分許，為警查獲
    藏有改造手槍二枝、掌心雷一枝、鋼筆手槍一枝、空氣槍一
    枝、點二二掌心雷一枝、改造槍管三枝、電動銼刀一支、火
    藥一包、鉗子八支、螺絲起子八支、改造子彈四十顆、挫刀
    十六支、彈珠三十二顆等物，現場適有被告及甲○○在場等
    事實，為被告所不否認（見本院九十五年五月二日準備程序
    筆錄），並有臺北縣政府警察局三重分局搜索扣押筆錄、扣
    押物品目錄表各一件及查獲現場照片一幀附卷可稽（見臺灣
    板橋地方法院檢察署九十三年度偵字第一一九四二號偵查卷
    第十九頁至第二二頁），且有前述槍彈、槍管、火藥及工具
    等扣案可資佐證。而該等槍彈及槍管經送內政部警政署刑事
    警察局鑑驗結果，認送鑑改造手槍二枝，其一（槍枝管制編
    號0000000000號）認係由仿ＢＥＲＥＴＴＡ廠八
    四型半自動手槍製造之玩具手槍換裝土造金屬槍管及土造金
    屬撞針改造而成之改造手槍，機械性能良好，可擊發適用子
    彈，認具殺傷力，另一（槍枝管制編號000000000
    0號）認係由仿ＢＥＲＥＴＴＡ廠八四型半自動手槍製造之
    玩具手槍車通塑膠槍管內阻鐵並於內加裝金屬襯管（惟未延
    伸至彈室）改造而成之改造手槍，機械性能良好，經裝填同
    案子彈（彈頭為六釐米之鋼珠）試射，可擊發，其彈丸速度
    為二六六ｍ／ｓ，換算其單位面積動能為一一０焦耳／平方
    公公尺，惟經試射後，彈室因受高壓而破裂無法再供擊發子
    彈使用；送鑑掌心雷一枝（槍枝管制編號00000000
    00號），認係仿德吉林雙管手槍製造之玩具手槍車通槍管
    內阻鐵改造而成之改造手槍，機械性能良好，可擊發適用子
    彈，認具殺傷力；送鑑鋼筆手槍一枝（槍枝管制編號000
    0000000號），認係土造鋼筆手槍，機械性能良好，
    經裝填同案子彈（具直徑六釐米鋼珠）試射，可使距離槍口
    一公分、厚度０‧六五釐米之鋁板破裂；送鑑槍管三枝，一
    枝認係土造金屬槍管，一枝認係玩具金屬槍管，一枝認係金
    屬管；送鑑子彈四十顆，十七顆認均係玩具金屬空彈殼，八
    顆認均係具子彈外型之玩具子彈，經檢視，均不具底火及火
    藥，認均不具殺傷力，一顆認係九釐米制式子彈，認具殺傷
    力，十三顆認均係由玩具彈殼加裝直徑六釐米之鋼珠改造而
    成之改造子彈，經採樣四顆試射，均可擊發，認具殺傷力，
    一顆認係由玩具金屬彈殼加裝直徑約八‧六釐米之土造金屬
    彈頭改造而成之改造子彈，經試射，無法擊發，認不具殺傷
    力；其餘送鑑槍枝則均不具殺傷力，有該局九十三年九月二
    十二日刑鑑字第０九三０一五一六九二號槍彈鑑定書一份在
    卷足憑。是被告承租之上址住處確藏有前開具有殺傷力之改
    造手槍、土造鋼筆手槍、子彈以及槍枝主要組成零件，殆屬
    無疑。
  (二)公訴人認被告有前述非法寄藏槍彈及槍枝主要組成零件等罪
    嫌，乃以其於偵查中之自白為據。惟被告於九十三年七月二
    十二日接受內勤檢察官訊問時係供稱：（問：貝瑞塔改造手
    槍等槍械、火藥、改造工具何來？）是一個綽號叫「九百」
    的拿來，不曉得何以拿來，時間不清楚，應該是今年等語（
    見臺灣板橋地方法院檢察署九十三年度偵字第一一九四二號
    偵查卷第三七頁），質諸其供述內容，並未坦承其有受「九
    百」委託而代為寄藏保管前開具有殺傷力之槍枝及子彈等犯
    行，自難認被告於偵查中接受檢察官訊問時已自白有公訴意
    旨所指罪嫌，先予敘明。
  (三)至證人甲○○於警詢時則先供稱：扣案物品除注射針筒及海
    洛因是被告個人所有外，其餘皆是伊及被告所共有的，槍枝
    是向綽號「九百」之男子購得云云（見同上偵查卷第十三頁
    ），復於偵查中陳稱：扣案物品不是伊的，是伊朋友綽號「
    九百」的，渠都裝在箱子裡，伊不知情，是「九百」寄放在
    被告房間云云（見同上偵查卷第三五頁至第三六頁），則其
    對於前開槍彈等物品係其本人或被告向綽號「九百」之男子
    所購得，抑或綽號「九百」之男子交予其本人或被告代為保
    管寄藏，均語焉不詳。且證人甲○○亦自承其亦居住在上址
    查獲地點，而證人即該處屋主乙○○於本院審理時結證稱：
    被告出事前沒有給伊租金，伊有找渠收七月份之租金，但找
    好幾遍都找不到渠，伊找了三次，大約二、三天去一次等語
    （見本院九十五年八月三十日審判筆錄），益徵被告辯稱：
    伊上址租屋處在案發前即甲○○居住一節，尚屬非虛。則被
    告承租之前開處所，既另借予他人使用，自難憑僅上揭槍彈
    及槍枝主要組成零件係在該址起獲等情節，遽認定該等物品
    係被告受託藏放者。
五、據上所陳，本件依公訴人所舉各項證據，尚不足以證明被告
    有受真實姓名年籍不詳、綽號「九百」之成年男子委託代為
    保託寄藏前述槍枝、子彈及槍枝主要組成零件等行為，而使
    本院達於確信其涉有非法寄藏槍彈及槍枝主要組成零件之犯
    行。此外，復查無其他積極證據足資證明被告有公訴意旨所
    指罪嫌，揆諸首開說明，既不能證明被告犯罪，自應為其無
    罪之諭知。
據上論斷，應依刑事訴訟法第三百零一條第一項前段，判決如主
文。
本案經檢察官張瑞娟到庭執行職務。
中    華    民    國    95    年    9     月    14    日
                  刑事第七庭審判長法  官  胡  堅  勤
                                  法  官  李  君  豪
                                  法  官  王  瑜  玲
上列正本證明與原本無異。
如不服本判決，應於判決送達後10日內向本院提出上訴狀（應附
繕本），上訴於臺灣高等法院。
中    華    民    國    95    年    9     月    15    日
                                  書記官  黃  頌  棻


司法院資訊處製作；財團法人民間司法改革基金會備份。
